最高法院刑事判決                                八十六年度台上字第七一五號
    上訴人  甲○○
右上訴人因盜匪案件，不服台灣高等法院中華民國八十五年十一月十三日第二審判決
（八十五年度上訴字第三七一六號，起訴案號：台灣板橋地方法院檢察署八十四年度
偵字第一六○六八號），提起上訴，本院判決如左：
    主  文
上訴駁回。
    理  由
按刑事訴訟法第三百七十七條規定：上訴於第三審法院，非以判決違背法令為理由，
不得為之。是提起第三審上訴，應以原判決違背法令為理由，係屬法定要件。且必須
依卷內資料為具體之指摘，並足據以辨認原判決已具備違背法令之形式，始屬相當。
本件原判決認定上訴人甲○○與綽號「苦茶」姓名不詳之成年男子，基於共同意圖為
自己不法所有之概括犯意，自民國八十四年八月中旬某日起，至同年九月八日止，先
後二次以製造假車禍之方式，以如原判決附表一所示之強暴、脅迫方式，致吳衍璊、
郝志傑不能抗拒，強取吳衍璊新台幣（下同）七千元及強取郝志傑所有掛於頸上之金
項鍊一條，嗣於八十四年九月八日十四時十五分許，在台北縣三重市○○路與忠孝路
口為警查獲等情。因而撤銷第一審判決，改判論處上訴人共同連續意圖為自己不法所
有，以強暴脅迫致使不能抗拒，而取他人之物之罪刑，已詳其所憑之證據及認定之
理由。並說明上訴人係被逮捕之現行犯，其於八十四年九月八日警訊中之自白係出於
自由意志，未被刑求，復據證人即承辦警員林景彬（原判決誤載為吳宗彬）於原審結
證屬實，及上訴人與綽號「苦茶」者共同困住落單之人，復以找人圍毆打死，或以木
棍逞兇等方式脅迫，再以強暴方式奪取被害人財物，所為顯已使被害人達於不能抗拒
之程度，綦詳。上訴意旨否認犯罪，謂：伊於警訊中之自白非出於自願，且被害人吳
衍璊之供詞，前後矛盾，不足採為不利之證明云云。對於原判決明確論斷之事項，徒
憑自己之說詞，任意指摘原判決採證認事違法，並未依卷內資料具體指摘原判決有何
違背法令之處，不足據以辨認原判決已具備違背法令之形式。又犯罪之時間、地點以
及被害人之姓名，除有特殊情形外，並非構成犯罪事實之要素，有罪判決關於時間、
地點以及被害人姓名之記載，旨在辨別犯罪之個別性。故依訴訟資料為此記載已達於
可得確定之程度，而無礙於犯罪個別性之辨別者，自不生違背法令之問題。更不得執
為第三審上訴之適法理由。原判決於事實欄記載上訴人於八十四年八月中旬某日下午
三時許在台北縣三重市○路○街七十二巷口強取吳衍璊身上之七千元等情，雖未明確
記載犯罪之日期，但此無礙於上訴人強盜之事實，自不得執為第三審上訴之適法理由
。又原判決理由引述查獲警員「吳宗彬」之供詞，係「林景彬」之筆誤，有卷附訊問
筆錄可考（見原審卷第五十七頁）。此項錯誤本可更正，不得作為上訴第三審之理由
。依上所述，其上訴違背法律上之程式，應予駁回。
據上論結，應依刑事訴訟法第三百九十五條前段，判決如主文。
中      華      民      國    八十六    年      二      月     二十     日
                              最高法院刑事第五庭
                                  審判長法官  陳  錫  奎
                                        法官  洪  清  江
                                        法官  李  璋  鵬
                                        法官  吳  昆  仁
                                        法官  李  彥  文
      右正本證明與原本無異
                                              書  記  官
中      華      民      國    八十六    年      二      月    二十四    日
